Inventaris van het archief van het Ministerie van Binnenlandse Zaken: Afdeling Generaal Secretariaat en Comptabiliteit, 1832-1850 en Afdeling Generaal Secretariaat, 1851-1878
Nationaal Archief, Den Haag
Generaal Secretariaat
BiZa / Generaal Secretariaat en Comptabiliteit
1832-1878
B24030
9.70 meter; 114 inventarisnummers.
Normale geschreven, getypte en gedrukte documenten, geen bijzondere handschriften.
Nationaal Archief, Den Haag
Ministerie van Binnenlandse Zaken / Afdeling Generaal Secretariaat en Comptabiliteit, 1832-1850; Afdeling Generaal Secretariaat, 1851-1878
Het archief bevat stukken van het Generaal Secretariaat (1832-1872) met betrekking tot de algemene ondersteuning van het Ministerie van Binnenlandse Zaken en de uitvoering van financiële taken op het gebied van onder meer de Staatscourant, het Staatsblad en de Algemene Landsdrukkerij.
Archiefvorming
Geschiedenis van de archiefvormer
Organisatie
1.1.1832-31.12.1845 Generaal Secretariaat
1.1.1832-31.12.1845 8e afd. Comptabiliteit
1.1.1846-19.2.1851 1e afd. Generaal Secretariaat en Comptabiliteit
In 1851 is de afdeling Generaal Secretariaat en Comptabiliteit opgegaan in de afdeling Algemene Zaken en Comptabiliteiten in het bureau Generaal Secretariaat.
Taken
Generaal Secretariaat
verrichten van secretariaatswerkzaamheden
behartigen van personeelsaangelegenheden
verrichten van werkzaamheden die niet tot de taken van de overige afdelingen behoren
Comptabiliteit
verrichten van comptabele werkzaamheden
toezicht op de comptabiliteit van de Staatscourant en van het Staatsblad
toezicht op de comptabiliteit van de Algemene Landsdrukkerij
Generaal Secretariaat en Comptabiliteit
de bovengenoemde werkzaamheden
bijhouden van de statistiek van het departement (vanaf 1848)
Geschiedenis van het archiefbeheer
De verwerving van het archief
Overbrenging van een overheidsarchief
Inhoud en structuur van het archief
2.04
Selectie en vernietiging
Reeds eerder vernietigde stukkenuit deze archieven
alle comptabele registers, met uitzondering van de traktementsregi ster s
alle agenda's
alle bescheiden over de jaren 1852-1845, voorzover afkomstig uit het archief van de 8e afd. Comptabiliteit, met uitzondering van de indices en de agenda's.
Machtiging hiertoe is verleend bij beschikking van de minister van Cultuur, Recreatie en Maatschappelijk Werk van 29 november 1966, afd. O.K.N., nr. 131893.
Bij beschikking van de minister van C.R.M. van 11 oktober 1977, nr. MMA/Ar 19377O is machtiging verleend tot vernietiging van in de bijlage vermelde bescheiden.
Bewaard gebleven bescheiden; stukken betreffende:
de archieven van het ministerie
brandverordeningen
vrijdom van briefport (omdat het archief van de afdeling Posterijen vrijwel verdwenen is)
de organisatie van het ministerie
het (na)drukken van originele en reeds in druk verschenen staatsstukken
de jaarlijkse opgaven aan de koning van gedurende het komende zittingsjaar der Staten-Generaal te behandelen wetsontwerpen
de sluiting der vergadering der Staten-Generaal door de minister van Binnenlandse Zaken
bijzondere, meestal éénmalige zaken, zoals de opheffing van het voorschotfonds, de bestemming van het restant van het fonds van de Ramp van Leiden (1807)
verzoekschriften om een betrekking bij het ministerie van Binnenlandse Zaken
de statistiek alsmede:
tractementsregisters
lijsten van bladschrijvers (omdat die niet in het stamboek en in de tractementsregisters vermeld worden)
Bij selectie is gebleken dat ca. 10%; van de bescheiden, die voor bewaring in aanmerking kwamen, ontbreken.
De omvang van het archief bedraagt thans 12 strekkende meter.
Uit het archief van de afdelingen Generaal Secretariaat (1832-1845) en Generaal Secretariaat en Comptabiliteit (1846-1850) van het ministerie van Binnenlandse Zaken.
Lijst van vernietigde stukken
SECRETARIAATSWERKZAAMHEDEN (1832-1850); stukken betreffende:
de voortgangscontrole
de verzending van gecontraseigneerde Koninklijke Besluiten (vanaf oktober 1840)
het legaliseren van handtekeningen
de doorzending van verkeerd ingekomen stukken
het verstrekken van afschriften
de aanbieding van boeken, prenten en ander drukwerk
abonnementen op tijdschriften en dagbladen
PERSONEELSAANGELEGENHEDEN (1832- 1850); stukken betreffende:
sollicitaties, met uitzondering van verzoekschriften
benoeming, schorsing, ontslag
eedsaflegging
verlening van verlof
dienstreizen
de toelating tot deelneming in het Algemeen Burgerlijk Pensioenfonds, in de legeskas en in het Weduwenfonds
de inning van pensioenpremies
de toekenning van pensioenen en wachtgelden
de toekenning van onderscheidingen
de toekenning van gratificaties en onderstand
HUISHOUDELIJKE DIENST (1832-1850); stukken betreffende:
de levering van kantoorbehoeften en meubilair
de levering van brandstof
het onderhoud van gebouwen
COMPTABILITEIT (1846-1850); stukken betreffende:
de boekhoudkundige verantwoording van inkomsten en uitgaven, alsmede die betreffende de beantwoording ervan
aanvragen van betaling aan en autorisatie daarvan door de Algemene Rekenkamer
de kredietopening, ordonnancering, af- en overschrijving, regularisatie en verevening
vorderingen (declaraties) en voorschotten
de inning van de zegel-, leges- en registratie-gelden
de uitbetaling van en korting op tractementen
TOEZICHT OP DE ALGEMENE LANDSDRUKKERIJ (1846-1850); stukken betreffende:
zaken als onder B, C en D vermeld
de zekerheidsstelling door de directeur
gratis afgifte van door de Landsdrukkerij gedrukte stukken
levering van papier en materieel
TOEZICHT OP DE UITGAVE VAN DE STAATSCOURANT EN HET STAATSBLAD (1846-1850); stukken betreffende:
zaken als onder B, C en D vermeld
verzoeken tot het (gratis) plaatsen van mededelingen en advertenties in de Staatscourant
DIVERSEN
Ter kennisgeving ingekomen bescheiden voorzover deze niet zaken betreffen, waarmee het ministerie van Binnenlandse Zaken bemoeienis heeft (1832-1850)
Aanwijzingen voor de gebruiker
Openbaarheidsbeperkingen
Volledig openbaar.
Materiële beperkingen
Aanvraaginstructie
Openbare archiefstukken kunnen online worden aangevraagd en gereserveerd. U kunt dit ook via de terminals in de studiezaal van het Nationaal Archief doen. Om te kunnen reserveren dient u de volgende stappen te volgen:
U maakt een profiel aan op www.gahetna.nl, en logt vervolgens in
Via de archiefinventaris (alleen de beschrijvingen met rode nummers) selecteert u het gewenste archiefstuk door op de knop 'Reserveren' te klikken
In het volgende scherm geeft u aan op welke dag u het archiefstuk wilt inzien
Indien u zich bevindt in de studiezaal en een tafelnummer heeft ontvangen kunt u dit nummer vermelden. Als u geen tafelnummer heeft kunt u tafelnummer 777 laten staan
Vervolgens bevestigt u uw reservering door deze te versturen.
Verwant materiaal
Beschikbaarheid van kopieën
Beschrijving van de series en archiefbestanddelen
- 'Registers der charters', aangevende welke afdeling een ingekomen stuk in behandeling heeft genomen, 1832-1849.; 1-9; 9 delen
  - 1832, 1
  - 1833, 2
  - 1834, 3
  - 1835, 4
  - 1836, 5
  - 1837-1839, 6
  - 1840-1842, 7
  - 1843-1846, 8
  - 1847-1849, 9
- Registers van ingekomen Koninklijke Besluiten, 1831-1850.; 10-12; 3 delen
  - 1831-1836, 10
  - 1837-1842, 11
  - 1843-1850, 12
- "Verbaal van het verhandelde", ingekomen en minuten van uitgaande brieven, 1832-1849.; 13-39; 27 pakken
  - 1832, 13
  - 1833, 14
  - 1834, 15
  - 1835, 16
  - 1836, 17
  - 1837 januari-mei, 18
  - 1837 juni-december, 19
  - 1838 januari-mei, 20
  - 1838 juni-december, 21
  - 1839, 22
  - 1840, 23
  - 1841, 24
  - 1842, 25
  - 1843, 26
  - 1844, 27
  - 1845, 28
  - 1846 januari-mei, 29
  - 1846 juni-augustus, 30
  - 1846 september-december, 31
  - 1847 januari-juni, 32
  - 1847 juli-december, 33
  - 1848 januari-maart, 34
  - 1848 april-juli, 35
  - 1848 augustus-december, 36
  - 1849 januari-mei, 37
  - 1849 juni-augustus, 38
  - 1849 september-december, 39
  - 1850 zie archief AZC, nummer toegang ##, ---
- Indices op het verbaal, 1832-1848.; 40-56; 17 delen
  - 1832, 40
  - 1833, 41
  - 1834, 42
  - 1835, 43
  - 1836, 44
  - 1837, 45
  - 1838, 46
  - 1839, 47
  - 1840, 48
  - 1841, 49
  - 1842, 50
  - 1843, 51
  - 1844, 52
  - 1845, 53
  - 1846, 54
  - 1847, 55
  - 1848, 56
  - 1849 en 1850, zie archief AZC, nummer toegang ##, ---
- Klappers op de indices, 1832-1848; 57-73; 17 delen
  - 1832, 57
  - 1833, 58
  - 1834, 59
  - 1835, 60
  - 1836, 61
  - 1837, 62
  - 1838, 63
  - 1839, 64
  - 1840, 65
  - 1841, 66
  - 1842, 67
  - 1843, 68
  - 1844, 69
  - 1845, 70
  - 1846, 71
  - 1847, 72
    Niet raadpleegbaar
  - 1848, 73
  - 1849 en 1850, zie archief AZC, nummer toegang ##, ---
- Diverse Stukken, 74
  - Stukken afkomstig van de minister van Binnenlandse Zaken Van Doorn van Westkapelle, belast met het beheer van het fonds van f. 4000,- vanwege de prinses van Oranje bij het departement van Binnenlandse Zaken gedeponeerd, 1833-1836., A; 1 pak
    Zie gearr. 7 maart 1833, no. 162bis, 8 maart 1833, no. 1a en exh. 30 november 1836, no. 2bis.
  - Dossier inzake de sollicitaties van J. Stigter te Arnhem om plaatsing en om gratificatie, 1836-1843., B; 1 pak
- Stukken behorend tot de categorie vernietigde stukken, doch die als voorbeeld bewaard zijn., 75
  - Dossiers inzake de ordonnancering van ingediende declaraties, 1846., C; 1 omslag
  - Lijsten van door het departement van Financiën betaalbaargestelde ordonnanties ten laste van de begroting van het departement van de begroting van het departement van Binnenlandse Zaken, 1846., D; 1 omslag
  - Dossier inzake de vernietiging van een ordonnantie, 1846., E; 2 stukken
  - Dossier inzake het aanvragen om kredietopening tot het doen van vóórbetalingen wegens tractementen, 1846., F; 1 omslag
  - Dossier inzake aanvraag om regularisatie der uitgaven, voorkomend op de betaalsrollen wegens tractementen, 1846., G; 1 omslag
  - Dossier inzake een verzoek om autorisatie van de koning tot af- en overschrijving, 1846., H; 1 omslag
  - Dossier inzake de aanvrage van de directeur van de Algemene Landsdrukkerij om levering van benodigd papier, 1846., J; 2 stukken
  - Ingekomen brief van de directeur der Algemene Landsdrukkerij geleidende een staat van het ter Algemene Landsdrukkerij geleverd en verbruikt papier in de maand maart. 1846., K; 2 stukken
  - Dossier inzake de afgifte van mandaten ten laste van het fonds der Algemene Landsdrukkerij wegens ingekomen declaraties, 1846., L; 1 omslag
  - Dossier inzake een verzoek om autorisatie van de minister van Financiën tot het doen van een af- en overschrijving ten laste van het fonds der Algemene Landsdrukkerij, 1846., M; 1 omslag
  - Dossier inzake doorzending van een ingekomen declaratie wegens plaatsing van een advertentie in de Nederlandse Staatscourant, 1846., N; 2 stukken
  - Dossier inzake de verzending van ter contraseignering aangeboden Koninklijke Besluiten, 1846., O; 2 stukken
  - Dossier inzake de verlofverlening aan een ambtenaar, 1834, P; 1 omslag
  - Dossier inzake de voortgangscontrôle van door de koning aan de minister van Binnenlandse Zaken ter afdoening toegezonden commissorialen, 1834., Q; 1 omslag
  - Modellen van enkele formulieren, in gebruik geweest bij het comptabiliteitsbureau van het Generaal Secretariaat, 1846., R; 1 omslag
- Nummerlijsten, aangevende in welk afdelingsarchief een bepaald exhibitum of gearresteerde minuut zich bevindt, 1832-1848.; 76-92; 17 pakken
  - 1832-1833, 76
  - 1833-1834, 77
  - 1834-1835, 78
  - 1835-1836, 79
  - 1836-1837, 80
  - 1837-1838, 81
  - 1838-1840, 82
  - 1840-1841, 83
  - 1841-1843, 84
  - 1843-1844, 85
  - 1844-1845, 86
  - 1845, 87
  - 1846 januari-juli, 88
  - 1846 augustus-1847 februari, 89
  - 1847 maart-oktober, 90
  - 1847 november-1848 maart, 91
  - 1848 april-juli, 92
- Bijlagen bij de exhibita van 10 oktober 1832, nummers 1-5, betreffende de vereenvoudiging van alle vakken van het binnenlands bestuur., 93; 1 pak
- Nummerlijsten, 1872.; 94-95; 2 banden
  - 1872 januari-juni, 94
  - 1872 juli-december, 95
- "Verbaal van het verhandelde", ingekomen en minuten van uitgaande brieven van het Generaal Secretariaat, 1851-1873.; 96-97; 2 pakken
  - 1851-1862, 96
  - 1863-1873, 97
- Agenda's van het Generaal Secretariaat, 1851-1873.; 98-99; 1 band en 1 pak
  - 1851-1861, 98; band
  - 1862-1873, 99; pak
    Zie voor de indices en klappers op de nummers 96-99 het archief van de afdeling Algemene Zaken en Comptabiliteit.
- Registers van ingekomen Koninklijke Besluiten, 1851-1870.; 100-102; 3 delen
  - 1851-1857, 100
  - 1858-1864, 101
  - 1865-1870, 102
- Registers van ingekomen stukken, aangevende welke afdeling een ingekomen stuk in behandeling heeft genomen, 1850-1878.; 103-111; 9 delen
  - 1850-1852, 103
  - 1853-1855, 104
  - 1856-1858, 105
  - 1859-1861, 106
  - 1862-1864, 107
  - 1865-1867, 108
  - 1868-1870, 109
  - 1871-1874, 110
  - 1875-1878, 111
- Inschrijvingslijsten voor bijdragen voor de oprichting van een standbeeld van Prins Willem I voor het paleis Noordeinde in Den Haag naar aanleiding van een missive van het ministerie van Binnenlandse zaken van 6 juni 1842., 1845.; 112-113; 2 pakken.
  - Lijsten, binnengekomen van onderdelen van de landmacht, genummerd 1-92., 112
  - Lijsten van niet-militaire overheidsinstellingen., 113
- Rekening van ontvang en uitgaaf over de oprichting van een standbeeld van Prins Willem I voor het paleis Noordeinde in Den Haag, gedaan door J.C. Pabst, hoofd-commies bij het departement van Binnenlandse Zaken., 25 november 1850.; 114; 1 omslag.